【裁判字號】    91,訴,1089
【裁判日期】    920409
【裁判案由】    營業稅
【裁判全文】
臺北高等行政法院裁定                            九十一年度訴字第一○八九號
    原      告  美齊旅行社股份有限公司
    代  表  人  甲○○
    訴訟代理人  吳仲立律師
    被      告  財政部臺北市國稅局
                （承受臺北市稅捐稽徵處業務）
    代  表  人  張盛和（局長）
    訴訟代理人  乙○○
                丙○○
右當事人間因營業稅事件，原告不服財政部中華民國九十一年一月二十一日台財訴字
第○八九○○七五一八三號訴願決定，提起行政訴訟，本院裁定如左：
    主  文
原告之訴駁回。
訴訟費用由原告負擔。
    理  由
一、按原告之訴，起訴不合程式或不備其他要件者行政法院應以裁定駁回之。但其情
    形可以補正者，審判長應定期間先命補正，行政訴訟法第一百零七條第一項第十
    款定有明文。又按稅捐稽徵機關依稅捐稽徵法第四十九條、第三十八條第三項規
    定，對於經依復查、訴願或行政訴訟程序決定或判決應補徵稅款、罰鍰者，填發
    補繳稅款、罰鍰繳納通知書，通知納稅義務人繳納，該繳納書中之應補繳稅款、
    罰鍰部分，係依原核定稅捐處分之內容，經復查決定或訴願決定或行政訴訟判決
    認仍應繳納者而予填載，無非通知納稅義務人應按原核定中該部分之金額繳納，
    非另行核定納稅義務人之應納稅捐、罰鍰，自屬事實通知之性質，非核定稅捐之
    處分，即不許依復查、訴願及行政訴訟程序以爭訟。（行政法院現改制為最高行
    政法院八十七年裁字第四八五號裁定參照）。
二、本件原告前對被告認原告八十年間銷售勞務計新台幣（下同）二七、二五一、○
    六八元，（不含稅），未依規定開立統一發票，並漏報銷售額，而核定應補徵營
    業稅一、三六二、五五三元（業於八十七年五月二日繳納），並按所漏稅額處五
    倍罰鍰計六、八一二、七○○元之處分（下稱原處分）不服，循序申請復查、提
    起訴願，再訴願均未獲變更，再訴願決定書經訴願決定機關於八十八年三月二十
    四日送達，因原告未於法定期間內提起行政訴訟，原處分遂告確定。臺北市稅捐
    稽徵處所屬中北分處乃依據稅捐稽徵法第三十八條第三項規定，以八十九年五月
    二十六日北市稽中北甲字第八九○一一六五六○○號函填發罰鍰繳款書通知原告
    按期繳納，依前述說明，非行政處分，不得為爭訟，乃原告對之申請復查，經臺
    北市稅捐稽徵處以八十九年九月二十二日北市稽法丙字第八九○九四一八四○○
    號復查決定駁回。原告猶未甘服，提起訴願，經財政部九十一年一月二十一日台
    財訴字第○八九○○七五一八三號訴願決定駁回，原告猶未甘服，提起本件行政
    訴訟。
三、原告主張其於八十七年九月四日向財政部提起再訴願後，並未收到任何財政部之
    再訴願決定書，竟於八十九年六月初接獲台北市稅捐稽徵處中北分處八十九年五
    月二十六日北市稽中北甲字第八九○一一六五六○○函及罰鍰繳款書，稱原告前
    開違章案件已經再訴願確定，原告應於八十九年六月二十日前繳納前計罰鍰六、
    八一二、七○○元，原告不服，對於再訴願決定書未經合法送達未予確定部分，
    向行政法院（現為最高行政法院）提起行政訴訟，並於法定期間另向被告提起復
    查、訴願，皆遭駁回，復向本院起訴主張（一）本件違反營業稅法事件，未經合
    法送達尚未確定，被告課以原告罰鍰，實有違誤；（二）被告認原告八十年間銷
    售勞務金額二七、二五一、○六八元，據以認定銷售額，亦有違誤；（三）被告
    課處原告漏稅罰六、八一二、七○○元，亦有違誤等情。
四、經查，原告就本件原處分，前已經循序申請復查、提起訴願，再訴願均未獲變更
    ，而該再訴願決定書已於八十八年三月二十四日送達，因原告未於法定期間內提
    起行政訴訟，原處分已告確定。被告於處分確定後，依稅捐稽徵法第三十八條第
    三項規定，填發罰鍰繳納書通知原告依限繳納罰鍰，依前述說明，非行政處分，
    不得為爭訟。復查決定及訴願決定以原告不得對已確定之同一法律關係更行提起
    行政救濟，予以駁回，核無不合。原告起訴為不合法，應予駁回。
五、又原告另於八十九年六月三十日對原處分表示不服，向行政法院（嗣於八十九年
    七月一日改制為最高行政法院）提起行政訴訟，惟經該院以九十一年十月二十四
    日九十一年度裁字第一二一二號裁定以其起訴，已逾法定不變期間，原處分及原
    決定業告確定駁回確定在案，有該裁定影本附卷可參，併此敘明。
據上論結，原告之訴為不合法，依行政訴訟法第一百零七條第一項第十款、第一百零
四條，民事訴訟法第九十五條、第七十八條，裁定如主文。
中      華      民      國    九十二    年      四      月      九      日
                                 臺北高等行政法院第五庭
                                             審判長法官  黃清光
                                                   法官  帥嘉寶
                                                   法官  劉介中
右為正本係照原本作成。
如不服本裁定，應於送達後十日內向本院提出抗告狀（須按他造人數附繕本）。
中      華      民      國    九十二    年      四      月      九      日
                                                    書記官  楊子鋒


司法院資訊處製作；財團法人民間司法改革基金會備份。
